【裁判字號】    98,訴,1800
【裁判日期】    980525
【裁判案由】    毒品危害防制條例
【裁判全文】
臺灣板橋地方法院刑事判決              98年度訴字第1800號
公  訴  人  臺灣板橋地方法院檢察署檢察官
被      告  甲○○
                  （另案於臺灣臺北監獄臺北分監執行中）
上列被告因毒品案件，經檢察官提起公訴（98年度毒偵字第1845
號），本院以簡式審判程序審理，判決如下：
    主  文
甲○○施用第一級毒品，累犯，處有期徒刑柒月。又施用第二級
毒品，累犯，處有期徒刑參月。應執行有期徒刑捌月。
    事實及理由
一、本件係依刑事訴訟法第273 條之1 第1 項規定，以簡式審判
    程序審理判決，合先敘明。
二、本件犯罪事實、證據，均引用如附件起訴書之記載。
三、核被告甲○○所為，係犯毒品危害防制條例第10條第1 項、
    第2 項之罪，其施用各該毒品前持有各該毒品之行為，為各
    該施用毒品之高度行為所吸收，均不另論罪【本院按：本案
    被告行為後，毒品危害防制條例第11條雖於98年5 月21日經
    修正公布，同年月23日生效，然於本件適用法律不生影響，
    無比較適用問題。】；所犯如上2 罪，犯意個別，行為互殊
    ，為數罪，應予分論併罰；再被告有如起訴書所述前案，並
    經執行完畢，有本院98年5 月22日言詞辯論終結日查悉之臺
    灣高等法院被告前案紀錄表在卷可稽，其於有期徒刑執行完
    畢後之5 年以內，再故意犯本件有期徒刑以上之2 罪，均為
    累犯，應依刑法第47條第1 項規定各加重其刑。爰審酌被告
    素行、犯罪動機、目的、施用毒品所生危害，及犯罪後坦承
    犯行之態度等一切情狀，酌情分別量處如主文所示之刑，並
    定其應執行刑。
據上論斷，應依刑事訴訟法第273 條之1 第1 項、第299 條第1
項前段、第310 條之2 、第454 條，毒品危害防制條例第10條第
1 項、第2 項，刑法第11條前段、第47條第1 項、第51條第5 款
，判決如主文。
本案經檢察官靳開聖到庭執行職務。
中    華    民    國    98    年    5     月    25    日
                        刑事第4 庭法  官  黎錦福
上列正本證明與原本無異。
如不服本判決，應於判決送達後10日內敘明上訴理由，向本院提
出上訴狀（應附繕本），上訴於臺灣高等法院。
                                  書記官  蔡麗春
中    華    民    國    98    年    5     月    25    日
附錄本案論罪科刑法條全文：
毒品危害防制條例第10條
施用第一級毒品者，處6 月以上5 年以下有期徒刑。
施用第二級毒品者，處3 年以下有期徒刑。
........................................................
附件：
臺灣板橋地方法院檢察署檢察官起訴書
                                    98年度毒偵字第1845號
    被      告  甲○○  男  32歲（民國○○年○月○○日生）
                        住臺北縣中和市○○路99巷32號1樓
                        (現另案於臺灣臺北分監執行中)
                        國民身分證統一編號：Ｚ000000000號
上列被告因違反毒品危害防制條例案件，已經偵查終結，認應提
起公訴，茲將犯罪事實及證據並所犯法條分敘如下：
        犯罪事實
一、甲○○前因施用毒品案件，經臺灣板橋地方法院裁定送觀察
    、勒戒後，認有繼續施用毒品傾向，由同法院以91年度毒聲
    字第4348號裁定令入戒治處所施以強制戒治，於民國92年12
    月5 日強制戒治期滿，並由本署檢察官於93年1 月6 日以93
    年度戒毒偵字第9 號為不起訴處分確定；復因施用毒品案件
    ，經本署檢察官以93年度核退毒偵字第1183號起訴，經同法
    院於94年3 月7 日以93年度訴字第1889號判處有期徒刑10月
    確定，又因施用毒品、偽造文書、妨害自由案件，經同法院
    分別以93年度訴字第1630號、94年度訴字第1125號、96年度
    訴字第213 號判處有期徒刑9 月、1 年2 月、10月確定，3
    案合併執行，並經減刑為有期徒刑1 年3 月，甫於97年4 月
    2 日易科罰金執行完畢。詎猶不知悔改，復基於施用第一、
    二級毒品之犯意，於98年2 月27日為警採集尿液回溯26小時
    內某時許，在不詳處所，施用第一級毒品海洛因1 次；另於
    同年2 月26日20時許，在其臺北縣中和市○○路99巷32號1
    樓住所內，施用第二級毒品甲基安非他命1 次。嗣於同年2
    月27日凌晨2 時50分許，因另案為警在臺北縣中和市○○路
    ○ 段128 巷33弄9之1號6 樓內查獲，經其同意採尿送驗呈毒
    品鴉片類及安非他命類陽性反應，始悉上情。
二、案經臺北縣政府警察局永和分局移送偵辦。
        證據並所犯法條
一、證據清單及待證事實：
┌──┬───────────┬────────────┐
│編號│  證  據  名  稱      │    待  證  事  實      │
├──┼───────────┼────────────┤
│ 1  │被告甲○○於偵查中之自│被告於上揭時、地，施用第│
│    │白。                  │二級毒品甲基安非他命之事│
│    │                      │實。                    │
├──┼───────────┼────────────┤
│ 2  │臺北縣政府警察局永和分│被告為警查獲採集尿液送驗│
│    │局查獲毒品危害防制條例│結果呈鴉片類及安非他命類│
│    │案件犯嫌代碼對照表、臺│陽性反應之事實。        │
│    │灣檢驗科技股份有限公司│                        │
│    │出具之濫用藥物檢驗報告│                        │
│    │各1 紙。              │                        │
├──┼───────────┼────────────┤
│ 3  │本署刑案資料查註紀錄表│1.被告前因施用毒品案件經│
│    │、全國施用毒品案件紀錄│  強制戒治執行完畢後5 年│
│    │表、矯正簡表各1 份。  │  內再犯施用毒品案件經法│
│    │                      │  院判刑確定且執行完畢後│
│    │                      │  ，又犯本件施用毒品之事│
│    │                      │  實。                  │
│    │                      │2.被告於有期徒刑執行完畢│
│    │                      │  後5 年內，故意再犯本件│
│    │                      │  施用毒品犯行，為累犯之│
│    │                      │  事實。                │
└──┴───────────┴────────────┘
二、核被告所為，係犯毒品危害防制條例第10條第1 項、第2 項
    施用第一級、第二級毒品罪嫌。又被告所犯施用第一級毒品
    及第二級毒品間，犯意各別，行為互殊，請分論併罰。再被
    告前有如犯罪事實欄所述犯罪科刑暨執行紀錄，有本署刑案
    資料查註紀錄表1 份在卷可稽，其受有期徒刑之執行完畢後
    ，5 年以內故意再犯本件有期徒刑以上之罪，為累犯，請依
    刑法第47條之規定加重其刑。
三、依毒品危害防制條例第23條第2 項、刑事訴訟法第251 條第
    1 項提起公訴。
    此  致
臺灣板橋地方法院
中    華    民    國    98    年    4     月    27    日
                              檢  察  官  乙○○
本件正本證明與原本無異
中    華    民    國    98    年    5     月    5     日
                              書  記  官
附錄本案所犯法條全文
毒品危害防制條例第10條
施用第一級毒品者，處6 月以上5 年以下有期徒刑。
施用第二級毒品者，處3 年以下有期徒刑。


司法院資訊處製作；財團法人民間司法改革基金會備份。
